臺灣高雄地方法院民事裁定
108年度消債更字第360號
聲  請  人  姜維即姜子凡
0000000000000000

0000000000000000

0000000000000000

0000000000000000

代  理  人  黃勇雄律師
上列當事人因消費者債務清理事件聲請更生，本院裁定如下：
    主  文
聲請人姜維即姜子凡自中華民國一百零八年十一月二十六日下午
四時起開始更生程序。
命司法事務官進行本件更生程序。
    理  由
一、聲請意旨略以：伊無力清償債務，曾於民國108年8月9日向
    本院聲請調解債務清償方案，惟調解不成立。又伊未經法院
    裁定開始清算程序或宣告破產，爰聲請更生等語。
二、按債務人不能清償債務或有不能清償之虞者，得依本條例所
    定更生或清算程序，清理其債務。債務人無擔保或無優先權
    之債務總額未逾新臺幣（下同）12,000,000元者，於法院裁
    定開始清算程序或宣告破產前，得向法院聲請更生。法院開
    始更生程序之裁定，應載明其年、月、日、時，並即時發生
    效力。法院裁定開始更生或清算程序後，得命司法事務官進
    行更生或清算程序，必要時得選任律師、會計師或其他適當
    之自然人或法人一人為監督人或管理人。消費者債務清理條
    例（下稱消債條例）第3條、第42條第1項、第45條第1項及
    第16條第1項分別定有明文。
三、經查：
  ㈠聲請人前於108年8月9日向本院聲請調解債務清償方案，經本
    院108年度司消債調字第411號受理，於同年9月2日調解不成
    立，聲請人並於同日以言詞聲請更生等情，業經本院調閱上
    開調解卷宗核閱無訛。
  ㈡次查，聲請人於106年及107年度申報所得分別為291,417元（
    鑫龍保全股份有限公司薪資所得）、318,973元（其中鑫龍
    保全股份有限公司薪資所得311,438元、安麗日用品股份有
    限公司所得7,535元），名下無財產，勞工保險自108年1月1
    日起投保於先鋒保全股份有限公司，現投保薪資為24,000元
    。又聲請人前任職於鑫龍保全股份有限公司，自108年1月1
    日起於先鋒保全股份有限公司擔任保全工作，據先鋒保全公
    司函覆之薪資清冊所載108年1月至9月之薪資（含全勤、津
    貼及其他薪獎等）分別為31,656元、33,526元、33,069元、
    21,333元、24,774元、25,600元、26,151元、30,280元、32
    ,711元，合計259,100元，平均每月收入為28,789元（計算
    式：259,100÷9＝28,789，本件均係採四捨五入計算），扣除
    勞健保費866元後則為27,923元，另安麗日用品股份有限公
    司陳報聲請人於108年9月領取獎金306元等情，此有財產及
    收入狀況說明書（調解卷第2頁）、財政部高雄國稅局106年
    及107年度綜合所得稅各類所得資料清單及總歸戶財產查詢
    清單（調解卷第11至13頁）、勞工保險被保險人投保資料表
    （調解卷第14頁）、薪資清冊（調解卷第15頁、本案卷第16
    至18頁、第27頁）、商業保險投保資料查詢結果表（調解卷
    第17頁）、安麗日用品股份有限公司陳報狀（本案卷第19頁
    ）、債權人清冊（本案卷第21頁）、財團法人金融聯合徵信
    中心前置協商專用債權人清冊（本案卷第23至24頁）、信用
    報告（本案卷第25頁）、戶籍謄本（本案卷第26頁）、存摺
    （本案卷第28至30頁）、高雄市政府社會局社會福利資訊料
    查詢表（本案卷第43至45頁）等在卷可參。則在查無聲請人
    有其他收入來源之情形下，佐以其107年平均每月所得為26,
    581元（計算式：318,973÷12＝26,581），且聲請人及先鋒保
    全公司、安麗日用品公司均已提出客觀上應可採信之收入證
    明，是本院即以今年度前9個月之每月薪資27,923元，加計
    安麗日用品公司平均每月獎金34元（計算式：306÷9＝34），
    合計27,957元作為核算其現在償債能力之基礎，堪認妥適。
  ㈢關於聲請人個人日常必要支出部分，聲請人陳稱其租屋獨居
    ，每月房租4,000元，此有房屋租賃契約書及存款憑條在卷
    可稽（本案卷第32至36頁）。按債務人必要生活費用，以最
    近一年衛生福利部或直轄市政府所公告當地區每人每月最低
    生活費一點二倍定之，消債條例第64條之2第1項定有明文。
    本院參酌衛福部社會司所公告108年度高雄市最低生活費標
    準為13,099元，則聲請人每月生活所必需除有特殊情形並有
    證據證明者外，自宜以此數額之1.2倍即15,719元為度，始
    得認係必要支出。又上開最低生活費用之標準，係照當地最
    近1年平均每人消費支出60％，依其基準之家庭收支調查報告
    調查表格式所示有關經常性支出之調查項目，其原即包括利
    息支出、食品、衣著、房租及水費、電費、醫療保健、交通
    、娛樂、教育等基本生活需求。本院認在聲請人未能立證證
    明其有其他特殊需求之情形下，其個人必要生活費用即應以
    此為限度。
四、綜上所述，以聲請人現每月收入27,957元為其償債能力基準
    ，扣除個人必要生活費15,719元後，餘12,238元，而聲請人
    目前負債總額為4,626,345元（參調解卷第73頁，共7家金融
    機構債權合計3,939,030元，及調解卷第35頁以下，滙誠第
    一資產公司268,259元、新加坡商艾星國際公司268,105元、
    良京實業公司117,951元，尚有普羅米斯顧問股份有限公司
    依債權人清冊所載33,000元），以聲請人每月所餘按月攤還
    結果，需約31年（計算式：4,626,345÷12,238÷12＝31.5）始
    能清償完畢，應認其已不能清償債務。此外，聲請人無擔保
    或無優先權之債務總額未逾12,000,000元，且無消債條例第
    6條第3項、第8條或第46條各款所定駁回更生聲請之事由存
    在，則聲請人聲請更生為有理由，應予准許，爰命司法事務
    官進行本件更生程序。
五、依消債條例第11條第1項、第45條第1項，裁定如主文。
中　　華　　民　　國　　108 　年　　11　　月　　26　　日
                  民事庭　法　官　賴寶合
以上正本係照原本作成。
本裁定不得抗告。
中　　華　　民　　國　　108 　年　　11　　月　　26　　日
                          書記官  胡美儀